臺灣臺中地方法院刑事判決
110年度交易字第1091號
公  訴  人  臺灣臺中地方檢察署檢察官
被      告  陳弘哲


上列被告因公共危險案件，經檢察官提起公訴（110年度速偵字
第2939號），嗣本院準備程序時，被告就被訴事實為有罪之陳述
，經本院告知簡式審判程序意旨，並聽取公訴人及被告之意見後
，本院裁定改依簡式審判程序審理，並判決如下：
    主    文
陳弘哲駕駛動力交通工具而吐氣所含酒精濃度達每公升零點二五
毫克以上，累犯，處有期徒刑壹年貳月。並應於刑之執行前，令
入相當處所，施以禁戒壹年。
    犯罪事實
一、陳弘哲於民國110年7月22日下午3時許，在臺中市五光路之
    工地內，飲用啤酒後，吐氣所含酒精濃度已達每公升0.25毫克
    以上，竟仍不顧大眾通行之安全，於同日下午5時30分許，
    騎乘車牌號碼000-0000號普通重型機車上路。嗣於同日下午
    5時44分前某時許，行經臺中市霧峰區光明街與民生路交岔
    路口時，因未戴口罩為警攔查，發現其身上酒味甚濃，遂對
    陳弘哲施以吐氣酒精濃度測試，測得其吐氣中所含酒精濃度
    達每公升0.54毫克，始查悉上情。
二、案經臺中市政府警察局霧峰分局報告臺灣臺中地方檢察署檢
    察官偵查起訴。
    理    由
一、本案被告陳弘哲所犯為死刑、無期徒刑、最輕本刑為三年以
    上有期徒刑之罪或高等法院管轄第一審案件以外之罪，於準
    備程序進行中，被告先就被訴事實為有罪之陳述，經公訴人
    、被告同意後，本院裁定進行簡式審判程序（見本院卷第44
    -47頁）。簡式審判程序之證據調查，不受刑事訴訟法第159
    條第1項、第161條之2、第161條之3、第163條之1及第164 
    條至第170條規定之限制，刑事訴訟法第273條之1第1項、第
    273條之2分別定有明文，合先敘明。
二、上開犯罪事實，業據被告於警詢、偵查中及本院審理時均坦
    承不諱（見偵卷第47-50頁、第83-84頁），並有員警職務報
    告（見偵卷第45頁）、臺中市政府警察局霧峰分局霧峰所當
    事人酒精測定紀錄表（見偵卷第51頁）、臺中市政府警察局
    舉發違反道路交通管理事件通知單影本2份（見偵卷第53頁
    ）、證號查詢機車駕駛人、車號查詢機車車籍資料（見偵卷
    第63-65頁）、被告答辯狀所附楊繼雄內科診所診斷證明書
    、中國醫藥大學附設醫院診斷證明書、門診收據（見本院卷
    第59、63-67頁）在卷可稽。被告前揭具任意性自白核與事
    實相符而堪採信，本案事證已臻明確，被告犯行堪以認定，
    應予依法論科。
三、論罪科刑：
（一）核被告陳弘哲所為，係犯刑法第185條之3第1項第1款駕駛
      動力交通工具吐氣所含酒精濃度達每公升0.25毫克以上罪
      。
（二）被告前因不能安全駕駛罪，經法院分別判處有期徒刑10月
      、10月、11月確定，又經本院以108年度聲字第568號裁定
      定應執行有期徒刑2年4月確定，被告於107年10月18日入
      監，109年6月9日假釋出監，110年1月10日縮刑期滿假釋
      未經撤銷視為執行完畢，有臺灣高等法院被告前案紀錄表
      在卷可稽，其於執行完畢後5年內故意再犯本案有期徒刑
      以上之罪，為累犯，參酌大法官釋字第775號解釋之意旨
      ，本院認被告前揭犯行，與本案犯行，均同為不能安全駕
      駛犯罪，有其特別惡性及對刑罰反應力薄弱之情況，認加
      重最低本刑並無罪刑不相當之情形，而應依刑法第47條第
      1項之規定加重其刑。
（三）爰審酌被告飲酒後吐氣所含酒精濃度已達每公升0.54毫克
      ，已超出法定標準值，仍無視其他用路人安全，執意騎乘
      機車，製造公共危險，所為應予非難。又審酌被吿坦承犯
      行之犯後態度。以及審酌被告除前揭構成累犯之前科紀錄
      外，另有多次不能安全駕駛之前科紀錄，本案為被告第11
      次犯酒後不能安全駕駛犯罪，被告屢屢酒駕，多次經有期
      徒刑之執行仍未見悔悟，完全無視他人生命安全，素行不
      佳。暨審酌被告於本院審理時及具狀所供述之教育程度、
      職業、家庭經濟狀況等一切情狀（見本院卷第53、55-67
      頁），量處如主文所示之刑，以示懲儆。
四、保安處分部分：
（一）因酗酒而犯罪，足認其已酗酒成癮並有再犯之虞者，於刑
      之執行前，令入相當處所，施以禁戒。前項禁戒期間為一
      年以下。但執行中認無繼續執行之必要者，法院得免其處
      分之執行。刑法第89條定有明文。禁戒處分係法定之保安
      處分類型，而保安處分係對受處分人將來之危險性所為之
      處置，以達教化與治療之目的，為刑罰之補充制度。我國
      現行刑法採刑罰與保安處分之雙軌制，要在維持行為責任
      之刑罰原則下，為強化其協助行為人再社會化之功能，以
      及改善行為人潛在之危險性格，期能達成根治犯罪原因、
      預防犯罪之特別目的。保安處分之措施亦含社會隔離、拘
      束身體自由之性質，其限制人民之權利，實與刑罰同，本
      諸法治國家保障人權之原理及刑法之保護作用，其法律規
      定之內容，應受比例原則之規範，使保安處分之宣告，與
      行為人所為行為之嚴重性、行為人所表現之危險性，及對
      於行為人未來行為之期待性相當（司法院大法官釋字第47
      1號解釋參照）。
（二）經查：
　　1.被告於本院準備程序時坦承，本次酒駕被抓後想戒酒有去
      看醫生，去治療醫生說不喝酒可以嗎，我說可以，第二次
      去抽血有問我有無在喝酒，我說比較少了，沒有像以前一
      樣常喝，以前差不多每一天都要喝一次酒等語（見本院卷
      第43-44頁）。而依據被告自行提出之中國醫藥大學附設
      醫院診斷證明書，被告在本案事發後，於110年8月11日經
      精神醫學專科醫師診斷罹患有酒精使用疾患（見本院卷第
      63頁），距離本案被告酒駕時間相距不遠，堪認被告本次
      酒駕犯罪屬於因酗酒而犯罪，有酗酒成癮之情形。
　　2.又被告前因不能安全駕駛之公共危險罪，分別經：①雲林
      地檢以99年度偵字4236號為緩起訴處分、②臺中地檢以101
      年度偵字8480號為緩起訴處分，惟緩起訴處分遭撤銷（10
      1年度撤緩字第576號），又經檢察官聲請簡易判決處刑，
      經本院以102年度中交簡字第583號判處有期徒刑6月、③南
      投地院以101年度投交簡字第607號判決判處有期徒刑5月
      、④本院以101年度交易字1302號判決判處有期徒刑6月、⑤
      本院以102年度交易字第114號判決判處有期徒刑7月、⑥本
      院以103年度審交易字第623號判決判處有期徒刑8月、⑦本
      院以105年度審交易字第1830號判決判處有期徒刑9月、⑧
      本院以107年度交易字第674號判決判處有期徒刑10月、⑨
      本院以107年度交易字第1143號判決判處有期徒刑11月、⑩
      本院以107年度交易字第1697號判決判處有期徒刑11月。
      本案為被告第11次犯酒後不能安全駕駛犯罪，且被告因上
      開酒駕犯罪，多次入監執行，最近一次執行更獲得假釋機
      會可以提早出監，竟仍不知悔改，出監約1年又再次酒駕
      ，被吿反覆酒駕，無視他人生命、身體、財產法益，行為
      嚴重性甚高，亦堪認其有高度再犯可能。
　　3.綜上，被告有多次酒駕紀錄，本次酒駕後又經專科醫師診
      斷有酒精使用疾患，顯然在刑罰執行以外，有施以保安處
      分矯治之必要，而被告雖具狀稱希望以酒癮治療等觀護方
      式協助被告戒治酒癮（見本院卷第58頁），但考量被告多
      次入監服刑，長年失去自由都未能導正其酒駕惡習，如果
      單以保護管束等方式監督被告戒酒，難以期待被告可以達
      成戒酒目標，有以國家強制力介入之必要，爰宣告被告應
      於刑之執行前，令入相當處所，施以禁戒1年，但執行中
      認無繼續執行之必要者，法院得免其處分之執行，以期透
      過禁戒處分之監禁與戒癮治療之雙重意義，一方面使被告
      與社會隔離，以免危害社會；他方面給予適當治療，協助
      被告回歸社會生活。
據上論斷，應依刑事訴訟法第273條之1第1項、第299條第1項前
段，判決如主文。
本案經檢察官何昌翰提起公訴，檢察官温雅惠到庭執行職務。
中　　華　　民　　國　　110 　年　　10　　月　　18　　日
                  刑事第二庭    法  官  徐煥淵
以上正本證明與原本無異。
如不服本判決應於收受送達後20日內向本院提出上訴書狀，並應
敘述具體理由；其未敘述上訴理由者，應於上訴期間屆滿後20日
內向本院補提理由書（均須按他造當事人之人數附繕本）「切勿
逕送上級法院」。
                        　　　　書記官   陳麗靜
中　　華　　民　　國　　110 　年　　10　　月　　18　　日
附錄本案論罪科刑法條
中華民國刑法第185條之3
駕駛動力交通工具而有下列情形之一者，處2年以下有期徒刑，
得併科20萬元以下罰金：
一、吐氣所含酒精濃度達每公升零點二五毫克或血液中酒精濃度
    達百分之零點零五以上。
二、有前款以外之其他情事足認服用酒類或其他相類之物，致不
    能安全駕駛。
三、服用毒品、麻醉藥品或其他相類之物，致不能安全駕駛。
因而致人於死者，處3年以上10年以下有期徒刑；致重傷者，處1
年以上7年以下有期徒刑。
曾犯本條或陸海空軍刑法第54條之罪，經有罪判決確定或經緩起
訴處分確定，於五年內再犯第1項之罪因而致人於死者，處無期
徒刑或5年以上有期徒刑；致重傷者，處3年以上10年以下有期徒
刑。